---
title: "Tarea 4"
subtitle: "Matrices con R, Python y Octave"
author: "Daniel Eduardo Macias Estrada"
date: "9/8/2020"
output: 
  pdf_document:
    latex_engine: pdflatex
---

```{r setup, include=FALSE}
knitr::opts_chunk$set(echo = TRUE)
knitr::opts_chunk$set(engine.path = list(octave = "C:/Octave/Octave-5.2.0/mingw64/bin/octave-cli-5.2.0.exe"))
library(reticulate)
```

Resuelve todas estas preguntas haciendo uso de todos los lenguajes.

## Pregunta 1

Consideremos las matrices

$$A = \begin{pmatrix}
0 & 1 & -2\\
2 & 3 & -1\\
1 & -1 & 5
\end{pmatrix} \qquad B = \begin{pmatrix}
1 & -1 & 2 & 1\\
2 & -2 & 2 & -2\\
-1 & 2 & 1 & 2
\end{pmatrix} \qquad C = \begin{pmatrix}
2\\
0\\
1\\
-4
\end{pmatrix}$$

Realizar las operaciones siguientes:

* $A\cdot B$
* $B\cdot C$
* $B^t$
* $B^{t}\cdot A$
* $C^{t}\cdot B^t$

Resultados

### $A\cdot B$

R
```{r}
A = rbind(c(0,1,-2), c(2,3,-1), c(1,-1,5))
B = rbind(c(1,-1,2,1), c(2,-2,2,-2), c(-1,2,1,2))
A%*%B
```

Python
```{python}
import numpy as np
A = np.array([[0,1,-2],[2,3,-1],[1,-1,5]])
B = np.array([[1,-1,2,1],[2,-2,2,-2],[-1,2,1,2]])
print(A.dot(B))
```

Octave 
```{octave}
A = [0 1 -2; 2 3 -1; 1 -1 5]
B = [1 -1 2 1; 2 -2 2 -2; -1 2 1 2]
A*B
```


### $B\cdot C$

R
```{r}
C = rbind(c(2),c(0),c(1),c(-4))
B%*%C
```

Python
```{python}
C = np.array([[2],[0],[1],[-4]])
print(B.dot(C))
```

Octave
```{octave}
B = [1 -1 2 1; 2 -2 2 -2; -1 2 1 2]
C = [2; 0; 1; -4]
B*C
```


### $B^t$

R
```{r}
t(B)
```

Python
```{python}
print(B.transpose())
```

Octave
```{octave}
B = [1 -1 2 1; 2 -2 2 -2; -1 2 1 2]
B'
```


### $B^t\cdot A$

R
```{r}
t(B)%*%A
```

Python
```{python}
B.transpose().dot(A)
```

Octave
```{octave}
A = [0 1 -2; 2 3 -1; 1 -1 5]
B = [1 -1 2 1; 2 -2 2 -2; -1 2 1 2]
B'*A
```


### $C^t\cdot B^t$

R
```{r}
t(C)%*%t(B)
```

Python
```{python}
C.transpose().dot(B.transpose())
```

Octave
```{octave}
B = [1 -1 2 1; 2 -2 2 -2; -1 2 1 2]
C = [2; 0; 1; -4]
C'*B'
```


## Pregunta 2

Considera las matrices

$$A = \begin{pmatrix}
0 & 1\\
0 & 1
\end{pmatrix} \qquad B = \begin{pmatrix}
-1 & -1\\
0 & 0
\end{pmatrix}$$

Demostrar que

$$(A + B)^2 \neq A^2 + 2AB + B^2$$

pero que en cambio

$$(A + B)^3 = A^3 + 3A^2B + 3AB^2 + B^3$$

Resultados 

### $(A + B)^2 \neq A^2 + 2AB + B^2$

R
```{r}
library(Biodem)
A = rbind(c(0,1),c(0,1))
B = rbind(c(-1,-1),c(0,0))

C = mtx.exp(A+B,2)
D = mtx.exp(A,2) + 2*(A%*%B) + mtx.exp(B,2)
C
D
C == D
```

Python
```{python}
A = np.array([[0,1],[0,1]])
B = np.array([[-1,-1],[0,0]])

C = np.linalg.matrix_power(A+B,2)
D = np.linalg.matrix_power(A,2) + 2*(A.dot(B)) + np.linalg.matrix_power(B,2)
print(C)
print(D)
C == D
```

Octave
```{octave}
A = [0 1; 0 1]
B = [-1 -1; 0 0]

C = (A+B)^2
D = A^2 + 2*A*B + B^2

C == D
```


### $(A + B)^3 = A^3 + 3A^2B + 3AB^2 + B^3$

R
```{r}
C = mtx.exp(A+B,3)
D = mtx.exp(A,3) + 3*(mtx.exp(A,2)%*%B) + 3*(A%*%mtx.exp(B,2)) + mtx.exp(B,3)
C
D
C == D
```

Python
```{python}
C = np.linalg.matrix_power(A+B,3)
D = (np.linalg.matrix_power(A,3) 
    + 3*(np.linalg.matrix_power(A,2).dot(B)) 
    + 3*(A.dot(np.linalg.matrix_power(B,2))) 
    + np.linalg.matrix_power(B,3))

print(C)
print(D)

C == D
```

Octave
```{octave}
A = [0 1; 0 1]
B = [-1 -1; 0 0]

C = (A+B)^3
D = A^3 + 3*A^2*B + 3*A*B^2 + B^3

C == D
```



## Pregunta 3

Calcula el rango de las siguientes matrices

$$A = \begin{pmatrix}
-1 & 1 & -2\\
1 & 1 & 0\\
2 & 1 & 1
\end{pmatrix} \qquad B = \begin{pmatrix}
-1 & 2 & 3 & 4 & 5\\
1 & 2 & 1 & 3 & 2\\
0 & 4 & 4 & 7 & 7
\end{pmatrix}$$

Resultados

R
```{r}
A = rbind(c(-1,1,-2),c(1,1,0),c(2,1,1))
B = rbind(c(-1,2,3,4,5),c(1,2,1,3,2),c(0,4,4,7,7))

arank = qr(A)$rank
brank = qr(B)$rank

sprintf("El rango de la matriz A es: %s", arank)

sprintf("El rango de la matriz B es: %s", brank)
```

Python
```{python}
A = np.array([[-1,1,-2],[1,1,0],[2,1,1]])
B = np.array([[-1,2,3,4,5],[1,2,1,2,3],[0,4,4,7,7]])

print("El rango de la matriz A es: " + str(np.linalg.matrix_rank(A)))

print("El rango de la matriz B es: " + str(np.linalg.matrix_rank(B)))
```

Octave
```{octave}
A = [-1 1 -2; 1 1 0; 2 1 1]
B = [-1 2 3 4 5; 1 2 1 2 3; 0 4 4 7 7]

disp("El rango de la matriz A es:")
disp(rank(A))

disp("El rango de la matriz B es:")
disp(rank(B))
```


## Pregunta 4

Calcula la inversa de las siguientes matrices

$$A = \begin{pmatrix}
1 & 2 & 0\\
0 & 1 & -1\\
0 & 0 & 2
\end{pmatrix} \qquad B = \begin{pmatrix}
i & 0 & 0\\
0 & 0 & 1\\
1 & i & 0
\end{pmatrix}$$

Resultados

R
```{r}
A = rbind(c(1,2,0),c(0,1,-1),c(0,0,2))
B = rbind(c(0+1i, 0+0i, 0+0i), c(0+0i, 0+0i, 1+0i), c(1+0i, 0+1i, 0+0i))

sprintf("La inversa de la matriz A: %s", solve(A))
sprintf("La inversa de la matriz B: %s", solve(B))
```

Python
```{python}
A = np.array([[1,2,0],[0,1,-1],[0,0,2]])
B = np.array([[complex(0,1), 0, 0],[0, 0, 1],[1, complex(0,1), 0]], dtype = complex)

print("La inversa de la matriz A: ")
np.linalg.inv(A)

print("La inversa de la matriz B: ")
np.linalg.inv(B)
```



