---
title: "Tarea 9´"
subtitle: "Determinantes"
author: "Daniel Eduardo Macias Estrada"
date: "10/12/2020"
output: pdf_document
---

```{r setup, include=FALSE}
knitr::opts_chunk$set(echo = TRUE)
knitr::opts_chunk$set(engine.path = list(octave = "/usr/bin/octave"))
library(reticulate)
```

## Pregunta 1

Calcula las siguientes 

### A)

$$|A| = \begin{vmatrix}
1 & 2 & 3 & 4\\
0 & 1 & 0 & 1\\
4 & 3 & 2 & 1\\
3 & 3 & 0 & 5
\end{vmatrix}$$

Para empezar a resolver la determinante mostrada, debemos transformar esta matriz en una matriz triangular superior. Se realiza las siguientes operaciones, la cuales se muestran como matrices elementales

$$F_{43} \bigg(-\frac{9}{10} \bigg) \cdot F_{42}(3) \cdot F_{32}(5) \cdot F_{41}(-3) \cdot F_{31}(-4) \cdot A = \begin{pmatrix}
1 & 2 & 3 & 4\\
0 & 1 & 0 & 1\\
0 & 0 & -10 & -10\\
0 & 0 & 0 & 5
\end{pmatrix}$$

La determinante de la matriz es igual al producto de los elementos de su diagonal principal

$$|A| = (1) \cdot (1) \cdot (-10) \cdot (5) = -50$$

Comprobación en Python
```{python, comment = NA}
import numpy as np
A = np.array([[1,2,3,4],[0,1,0,1],[4,3,2,1],[3,3,0,5]])
round(np.linalg.det(A))
```


### B)

$$|B| = \begin{vmatrix}
1 & 1 & 1 & -1\\
0 & 1 & 3 & 1\\
-1 & 0 & 2 & 1\\
0 & 3 & 0 & 5
\end{vmatrix}$$

$$F_{34} \cdot F_{42}(-3) \cdot F_{32}(-1) \cdot F_{31}(1) \cdot B = \begin{pmatrix}
1 & 1 & 1 & -1\\
0 & 1 & 3 & 1\\
0 & 0 & -9 & 2\\
0 & 0 & 0 & -1
\end{pmatrix}$$

Como se ha realizado un intercambio entre las filas 3 y 4, el determinante cambia de signo

$$|B| = -(1)(1)(-9)(-1) = -9$$
Comprobación en Python
```{python, comment = NA}
B = np.array([[1,1,1,-1],[0,1,3,1],[-1,0,2,1],[0,3,0,5]])
round(np.linalg.det(B))
```

### C)

$$|C| = \begin{vmatrix}
1 & 1 & 1 & -1 & 0\\
0 & 1 & 3 & 1 & 0\\
-1 & 0 & 2 & 1 & 0\\
0 & 3 & 0 & 5 & 0\\
1 & 2 & 3 & 4 & 5
\end{vmatrix}$$

$$F_{54}(-34) \cdot F_{45} \cdot F_{43}(-9) \cdot F_{53} \cdot F_{52}(-1) \cdot F_{42}(-3) \cdot F_{32}(-1) \cdot F_{51}(-1) \cdot F_{31}(1) \cdot C = \begin{pmatrix}
1 & 1 & 1 & -1 & 0\\
0 & 1 & 3 & 1 & 0\\
0 & 0 & -1 & 4 & 5\\
0 & 0 & 0 & -1 & 0\\
0 & 0 & 0 & 0 & -45
\end{pmatrix}$$

$$|A| = (1)(1)(-1)(-1)(-45) = -45$$

Comprobación en Python
```{python, comment = NA}
C = np.array([[1,1,1,-1,0],[0,1,3,1,0],[-1,0,2,1,0],[0,3,0,5,0],[1,2,3,4,5]])
round(np.linalg.det(C))
```

### D)

$$|D| = \begin{vmatrix}
0 & 0 & 0 & 2\\
0 & 5 & 0 & 3\\
1 & 2 & 3 & -2\\
4 & 0 & -3 & 0
\end{vmatrix}$$

$$F_{34} \cdot F_{42} \bigg( \frac{8}{5} \bigg) \cdot F_{41}(-4) \cdot F_{31} \cdot D = \begin{pmatrix}
1 & 2 & 3 & -2\\
0 & 5 & 0 & 3\\
0 & 0 & -15 & ^{64}/_5\\
0 & 0 & 0 & 2
\end{pmatrix}$$

$$|D| = (1)(5)(-15)(2) = -150$$

Comprobación en Python
```{python, comment = NA}
D = np.array([[0,0,0,2],[0,5,0,3],[1,2,3,-2],[4,0,-3,0]])
round(np.linalg.det(D))
```


## Pregunta 2

Estudiar la compatibilidad de los siguientes de los siguientes sistemas de ecuaciones lineales y resolverlos por Crammer en los casos en que sea posible

### A)

$$\left \{ \begin{matrix}
x & + & y & + & z & = & 0\\
2x & + & y & + & 2z & = & 0\\
 & & 2y & + & 5z & = & 1
\end{matrix} \right .$$

La representación matricial de este sistema es

$$A = \begin{pmatrix}
1 & 1 & 1\\
2 & 1 & 2\\
0 & 2 & 5
\end{pmatrix} \qquad X = \begin{pmatrix}
x\\ y\\ z
\end{pmatrix} \qquad b = \begin{pmatrix}
0\\ 0\\ 1
\end{pmatrix}$$

Primero es necesario obtener el determinante de la matriz de coeficientes

$$|A| = (1)(5-4)-(1)(10-0)+(1)(4-0) = (1)(1)-(1)(10)+(1)(4) = 1-10+4$$

$|A| = -5 \neq 0$$

Como el determinante es distinto de 0, el rango de la matriz $A$ es 3. Del mismo modo, el rango de la ampliada es igualmente 3. Por lo tanto tratamos con un sistema compatible determinado, y la solución del sistema es la siguiente

$$x = \frac{|A_1|}{|A|} = \frac{\begin{vmatrix}
0 & 1 & 1\\
0 & 1 & 2\\
1 & 2 & 5
\end{vmatrix}}{-5} = -\frac{1}{5}$$

$$y = \frac{|A_2|}{|A|} = \frac{\begin{vmatrix}
1 & 0 & 1\\
2 & 0 & 2\\
0 & 1 & 5
\end{vmatrix}}{-5} = -\frac{0}{5} = 0$$

$$z = \frac{|A_3|}{|A|} = \frac{\begin{vmatrix}
1 & 1 & 0\\
2 & 1 & 0\\
0 & 2 & 1
\end{vmatrix}}{-5} = -\frac{-1}{5} = \frac{1}{5}$$

La matriz $X$ resulta ser

$$X = \begin{pmatrix} -^1/_5\\ 0\\ ^1/_5 \end{pmatrix}$$

Comprobación en R

```{r, comment = NA}
# Demostrar que el sistema es compatible determinado
A = rbind(c(1,1,1),c(2,1,2),c(0,2,5))
b = c(0,0,1)
Ab = cbind(A,b)
qr(A)$rank == qr(Ab)$rank
qr(A)$rank == 3
```

Demostrado que $rg(A) = rg(A|B) = r$ y $r = n$, podemos proceder para la resolución

```{r, comment = NA}
solve(A,b)
```


### B)

$$\left \{ \begin{matrix}
3x & + & y & + & 5z & = & 2\\
2x & + & y & + & 2z & = & 0\\
x & - & 2y & + & 3z & = & 1
\end{matrix} \right .$$

La representación matricial del sistema es

$$A = \begin{pmatrix}
3 & 1 & 5\\
2 & 1 & 2\\
1 & -2 & 3
\end{pmatrix} \qquad B = \begin{pmatrix}
2\\ 0\\ 1
\end{pmatrix} \qquad X = \begin{pmatrix}
x\\ y\\ z
\end{pmatrix}$$

La determinante de $A$ está dada por

$$|A| = (3)(3-(-4))-(1)(6-2)+(5)(-4-1) = (3)(7)-(1)(4)+(5)(-5) = 21 - 4 - 25$$
$$|A| = -8 \neq 0$$

Como el determinante de $A$ es diferente de 0, el rango será de 3, que es igual al orden de la matriz $A$. Esto también sucede con la ampliada pues $A$ es el mayor menor de la misma. Por ello, comprobamos que el sistema es compatible determinado

$$x = \frac{|A_1|}{|A|} = \frac{\begin{vmatrix}
2 & 1 & 5\\
0 & 1 & 2\\
1 & -2 & 3
\end{vmatrix}}{|A|} = -\frac{11}{8}$$

$$y = \frac{|A_2|}{|A|} = \frac{\begin{vmatrix}
3 & 2 & 5\\
2 & 0 & 2\\
1 & 1 & 3
\end{vmatrix}}{-8} = -\frac{-4}{8} = \frac{1}{2}$$

$$z = \frac{|A_3|}{|A|} = \frac{\begin{vmatrix}
3 & 1 & 2\\
2 & 1 & 0\\
1 & -2 & 1
\end{vmatrix}}{-8} = -\frac{-9}{8} = \frac{9}{8}$$

La matriz de incógnitas queda de la siguiente manera

$$X = \begin{pmatrix} -^{11}/_8\\ ^1/_2\\ ^9/_8 \end{pmatrix}$$

Comprobación en R
```{r, comment = NA}
# Demostrar que el sistema es compatible determinado
A = rbind(c(3,1,5),c(2,1,2),c(1,-2,3))
b = c(2,0,1)
Ab = cbind(A,b)
qr(A)$rank == qr(Ab)$rank
qr(A)$rank == 3

#Solución
solve(A,b)
```


### C)

$$\left \{ \begin{matrix}
3x & & & - & 7z & = & 2\\
2x & + & y & + & 2z & = & 9\\
-2x & + & 2y & + & 3z & = & -11
\end{matrix} \right .$$

La representación matricial del sistema es 

$$A = \begin{pmatrix}
3 & 0 & -7\\
2 & 1 & 2\\
-2 & 2 & 3
\end{pmatrix} \qquad X = \begin{pmatrix} 
x\\ y\\ z 
\end{pmatrix} \qquad b = \begin{pmatrix}
2\\ 9\\ -11
\end{pmatrix}$$

Ahora se obtendrá el determinante de la matriz de coeficientes

$$|A| = (3)(3-4)-(0)(6+4)+(-7)(4+2) = (3)(-1)-0+(-7)(6) = -3-0-42$$
$$|A| = -45 \neq 0$$

Como el determinante es distinto de 0, el rango de $A$ es 3, y por ende el rango de nuestra matriz ampliada es el mismo. Como el rango es igual al orden de la matriz $A$, podemos concluir que el sistema de ecuaciones lineales es compatible determinado

$$x = \frac{|A_1|}{|A|} = \frac{\begin{vmatrix}
2 & 0 & -7\\
9 & 1 & 2\\
-11 & 2 & 3
\end{vmatrix}}{-45} = -\frac{-205}{45} = \frac{41}{9}$$

$$y = \frac{|A_2|}{|A|} = \frac{\begin{vmatrix}
3 & 2 & -7\\
2 & 9 & 2\\
-2 & -11 & 3
\end{vmatrix}}{-45} = -\frac{155}{45} = -\frac{31}{9}$$

$$z = \frac{|A_3|}{|A|} = \frac{\begin{vmatrix}
3 & 0 & 2\\
2 & 1 & 9\\
-2 & 2 & -11
\end{vmatrix}}{-45} = -\frac{-75}{45} = \frac{5}{3}$$

La matriz de incógnitas queda de la siguiente manera

$$X = \begin{pmatrix} ^{41}/_9\\ -^{31}/_9\\ ^5/_3 \end{pmatrix}$$

Comprobación en R
```{r, comment = NA}
# Demostrar que el sistema es compatible determinado
A = rbind(c(3,0,-7),c(2,1,2),c(-2,2,3))
b = c(2,9,-11)
Ab = cbind(A,b)
qr(A)$rank == qr(Ab)$rank
qr(A)$rank == 3

#Solución
solve(A,b)
```


### D)

$$\left \{ \begin{matrix}
3x & - & 3y & - & 7z & + & t & = & -2\\
2x & & & + & 2z & + & 2t & = & 0\\
-2x & + & 2y & + & 3z & - & t & = & -1\\
2x & + & 2y & + & 3z & + & t & = & -3
\end{matrix} \right .$$

La representación matricial del sistema es

$$A = \begin{pmatrix}
3 & -3 & -7 & 1\\
2 & 0 & 2 & 2\\
-2 & 2 & 3 & -1\\
2 & 2 & 3 & 1
\end{pmatrix} \qquad X = \begin{pmatrix} x\\y\\z\\t \end{pmatrix} \qquad
b = \begin{pmatrix} -2\\0\\-1\\-3 \end{pmatrix}$$

Es necesario obtener el rango de la matriz $A$ y de su ampliada; así tendremos suficiente información para poder concluir el tipo de sistema que es

$$|A| = -2 \cdot \begin{vmatrix}
1 & 0 & 1 & 1\\
0 & 2 & 1 & 5\\
0 & 0 & 1 & 5\\
0 & 0 & 0 & -3
\end{vmatrix} = (-2)(1)(2)(1)(-3) = 12 \neq 0$$

```{r, comment = NA}
A = rbind(c(3,-3,-7,1),c(2,0,2,2),c(-2,2,3,-1),c(2,2,3,1))
det(A)
```


Como el determinante no es nulo, el rango de la matriz $A$ y de su ampliada es 4. Esto demuestra que el sistema de ecuaciones lineales es un sistema compatible determinado

$$x = \frac{|A_1|}{|A|} = \frac{\begin{vmatrix}
-2 & -3 & -7 & 1\\
0 & 0 & 2 & 2\\
-1 & 2 & 3 & -1\\
-3 & 2 & 3 & 1
\end{vmatrix}}{12} = \frac{12}{12} = 1$$

$$y = \frac{|A_2|}{|A|} = \frac{\begin{vmatrix}
3 & -2 & -7 & 1\\
2 & 0 & 2 & 2\\
-2 & -1 & 3 & -1\\
2 & -3 & 3 & 1
\end{vmatrix}}{12} = \frac{-48}{12} = -4$$

$$z = \frac{|A_3|}{|A|} = \frac{\begin{vmatrix}
3 & -3 & -2 & 1\\
2 & 0 & 0 & 2\\
-2 & 2 & -1 & -1\\
2 & 2 & -3 & 1
\end{vmatrix}}{12} = \frac{24}{12} = 2$$

$$t = \frac{|A_4|}{|A|} = \frac{\begin{vmatrix}
3 & -3 & -7 & -2\\
2 & 0 & 2 & 0\\
-2 & 2 & 3 & -1\\
2 & 2 & 3 & -3
\end{vmatrix}}{12} = \frac{-36}{12} = -3$$

La matriz de incógnitas queda de la siguiente manera

$$X = \begin{pmatrix} 1\\-4\\2\\-3 \end{pmatrix}$$

Comprobación en R
```{r, comment = NA}
# Demostrar que el sistema es compatible determinado
A = rbind(c(3,-3,-7,1),c(2,0,2,2),c(-2,2,3,-1),c(2,2,3,1))
b = c(-2,0,-1,-3)
Ab = cbind(A,b)
qr(A)$rank == qr(Ab)$rank
qr(A)$rank == 4

#Solución
solve(A,b)
```


## Pregunta 3

Calcula el rango de las matrices siguientes según los valores de los parámetros

### A)

$$A = \begin{pmatrix}
\alpha & \alpha & \beta & \beta\\
\beta & \beta & \alpha & \alpha\\
\alpha & \beta & \beta & \alpha\\
\beta & \alpha & \beta & \alpha
\end{pmatrix}$$

Primero, se obtendra el determinante de la matriz $A$ 

$$|A| = \begin{vmatrix}
\alpha & \alpha & \beta & \beta\\
0 & \alpha - \beta & \beta - \frac{\beta^2}{\alpha} & \alpha - \frac{\beta^2}{\alpha}\\
0 & 0 & \alpha - \frac{\beta^2}{\alpha} & \alpha - \frac{\beta^2}{\alpha}\\
0 & 0 & 0 & 2\alpha - 2\beta
\end{vmatrix} = (\alpha)(\alpha - \beta)(\alpha - \frac{\beta^2}{\alpha})(2\alpha - 2\beta)$$

$$|A| = 2\alpha^4 - 4\alpha^3\beta + 4\alpha\beta^3 - 2\beta^4$$

El primer caso dado, se plantea que $\alpha, \beta = 0$. Si ambas variables son nulas, la matriz sería una matriz nula. Esto implica que el determinante de la matriz $A$, incluyendo a sus menores, sea 0. Por lo tanto, se puede concluir que el rango de la matriz en este caso es 0

$$\text{Si } \alpha,\beta= 0 \quad \implies \quad rg(A) = 0 $$

En caso de que $\alpha = 0$ y $\beta \in \mathbb{R}$, la expresión obtenida para obtener el determinante de $A$ quedaría de la siguiente forma 

$$|A| = -2\beta^4$$

Esto implica que el determinante no será 0, y por lo tanto el rango se mantiene en 4

El siguiente caso sugiere que $\alpha \in \mathbb{R}$ y $\beta = 0$, de manera que la expresión de la determinante queda de la siguiente manera

$$|A| = 2\alpha^4$$

Gracias a esto podemos concluir que el rango en este caso es 4

Dado el siguiente caso, $\alpha \in \mathbb{R}$ y $\beta \in \mathbb{R}$, en el que ninguno de los parámetros es nulo, la expresión obtenida para calcular el dterminante se queda igual. por lo que su rango, como en los casos anteriores, es 4


### B)

$$A = \begin{pmatrix}
\alpha & 0 & 0 & \beta\\
\beta & \alpha & 0 & 0\\
0 & 0 & \beta & \alpha
\end{pmatrix}$$

El rango de la matriz anterior debe ser $rg(A) \leq 3$.

Existen $\left(\begin{array}{c} 4\\ 3 \end{array}\right) = 4$ menores que se pueden formar de orden 3, de los cuales obtendremos la expresión que defina su determinante.

$$|A_1| = \begin{vmatrix}
\alpha & 0 & 0\\
\beta & \alpha & 0\\
0 & 0 & \beta
\end{vmatrix} = \alpha \begin{vmatrix}
\alpha & 0\\
0 & \beta
\end{vmatrix} = \alpha(\alpha \beta) = \alpha^2\beta$$

$$|A_2| = \begin{vmatrix}
\alpha & 0 & \beta\\
\beta & \alpha & 0\\
0 & 0 & \alpha
\end{vmatrix} = \alpha \begin{vmatrix}
\alpha & 0\\
0 & \alpha
\end{vmatrix} + \beta \begin{vmatrix}
\beta & \alpha\\
0 & 0
\end{vmatrix}= \alpha(\alpha^2) + \beta(0) = \alpha^3$$

$$|A_3| = \begin{vmatrix}
0 & 0 & \beta\\
\alpha & 0 & 0\\
0 & \beta & \alpha
\end{vmatrix} = \beta \begin{vmatrix}
\alpha & 0\\
0 & \beta
\end{vmatrix} = \beta(\alpha \beta) = \alpha\beta^2$$

$$|A_4| = \begin{vmatrix}
\alpha & 0 & \beta\\
\beta & 0 & 0\\
0 & \beta & \alpha
\end{vmatrix} = \alpha \begin{vmatrix}
0 & 0\\
\beta & \alpha
\end{vmatrix} + \beta \begin{vmatrix}
\beta & 0\\
0 & \beta
\end{vmatrix}= 0 + \beta(\beta^2) = \beta^3$$

En un primer caso, consideraremos que ambas variables son nulas $\alpha = 0$ y $\beta = 0$. Dicho caso nos provee de una matriz nula y por ende, un rango de 0

$$\text{Si } \alpha, \beta = 0 \quad \implies \quad rg(A) = 0$$

Para los siguientes casos, el rango de la matriz equivale a 3, $rg(A) = 3$

$$\left \{ \begin{matrix}
\alpha = 0 \text{ , } \beta \neq 0 \text{ y } \beta \in \mathbb{R}\\
\beta = 0 \text{ , } \alpha \neq 0 \text{ y } \alpha \in \mathbb{R}\\
\beta \neq 0 \text{ y } \alpha \neq 0
\end{matrix} \right .$$


### C)

$$A = \begin{pmatrix}
1 & \alpha & -1 & 2\\
2 & -1 & \beta & 5\\
1 & 10 & -6 & 1
\end{pmatrix}$$

El rango de la matriz $A$ debe ser de $rg(A) \leq 3$

Tomando en cuenta las variables $\alpha$ y $\beta$, existe un menor de orden 2 que no depende de las mismas para definir su determinante, no es nulo. Esto prueba que $rg(A) \geq 2$, y por ende el rango puede ser 2 o 3

Existen $\left(\begin{array}{c} 4\\ 3 \end{array}\right) = 4$ menores de orden 3 de los cuales obtendremos la expresión que define sus determinantes

$$|A_1| = \begin{vmatrix}
1 & \alpha & -1\\
2 & -1 & \beta\\
1 & 10 & -6
\end{vmatrix} = 1(6-10\beta) - \alpha(-12-\beta) + (-1)(20+1)$$
$$|A_1| = 6 - 10\beta + 12\alpha + \alpha\beta - 21 = 12\alpha + \alpha\beta - 10\beta - 15$$

Con este ejemplo podemos definir los siguientes casos

El primer caso plantea que $\alpha = 0$ y $\beta = 0$, lo cual al sustituir estos valores en la expresión de la determinante de $A$ queda de la siguiente manera

$$|A_1| = 12(0) + \alpha(0) - 10(0) - 15 = -15$$

Con el resultado obtenido, podemos concluirq que

$$\text{Si } \alpha,\beta = 0 \quad \implies \quad rg(A) = 3$$

En realidad, a pesar del valor que tomen $\alpha$ y $\beta$ dentro del conjunto de los números reales, el rango de la matriz $A$ será siempre de 3


## Pregunta 4

Encuentra el valor del siguiente determinante de orden $n$

$$|A_n| = \begin{vmatrix}
0 & 1 & 0 & \cdots & 0 & 0\\
1 & 0 & 2 & \cdots & 0 & 0\\
0 & 1 & 0 & \cdots & 0 & 0\\
\vdots & \vdots & \vdots & \ddots & \vdots & \vdots\\
0 & 0 & 0 & \cdots & 0 & n-1\\
0 & 0 & 0 & \cdots & 1 & 0
\end{vmatrix}$$

Se planterán diferentes ejemplos con distintos valores de $n$, para encontrar un patrón que nos ayude a definir una ecuación que permita encontrar el determinante de la matriz $A$ de acuerdo al orden de la misma

### n = 2
$$\begin{vmatrix} 0 & 1\\ 1 & 0\\ \end{vmatrix} = (0) - (1\cdot1) = -1$$

### n = 3
$$\begin{vmatrix}
0 & 1 & 0\\
1 & 0 & 2\\
0 & 1 & 0
\end{vmatrix} = 0 -(1)(0) + 0 = 0$$

### n = 4
$$\begin{vmatrix}
0 & 1 & 0 & 0\\
1 & 0 & 2 & 0\\
0 & 1 & 0 & 3\\
0 & 0 & 1 & 0
\end{vmatrix} = (-1)\begin{vmatrix}
1 & 2 & 0\\
0 & 0 & 3\\
0 & 1 & 0
\end{vmatrix} = (-1)\begin{vmatrix} 0 & 3\\ 1 & 0\\ \end{vmatrix} = -(0-3) = 3$$

### n = 5
$$\begin{vmatrix}
0 & 1 & 0 & 0 & 0\\
1 & 0 & 2 & 0 & 0\\
0 & 1 & 0 & 3 & 0\\
0 & 0 & 1 & 0 & 4\\
0 & 0 & 0 & 1 & 0
\end{vmatrix} = (-1)\begin{vmatrix}
1 & 2 & 0 & 0\\
0 & 0 & 3 & 0\\
0 & 1 & 0 & 4\\
0 & 0 & 1 & 0
\end{vmatrix} = (-1)\begin{vmatrix}
0 & 3 & 0\\
1 & 0 & 4\\
0 & 1 & 0
\end{vmatrix} = (-1)(-3)\begin{vmatrix} 1 & 4\\ 0 & 0\\ \end{vmatrix} = 3(0-0) = 0$$

### n = 6
$$\begin{vmatrix}
0 & 1 & 0 & 0 & 0 & 0\\
1 & 0 & 2 & 0 & 0 & 0\\
0 & 1 & 0 & 3 & 0 & 0\\
0 & 0 & 1 & 0 & 4 & 0\\
0 & 0 & 0 & 1 & 0 & 5\\
0 & 0 & 0 & 0 & 1 & 0
\end{vmatrix} = (-1)\begin{vmatrix}
1 & 2 & 0 & 0 & 0\\
0 & 0 & 3 & 0 & 0\\
0 & 1 & 0 & 4 & 0\\
0 & 0 & 1 & 0 & 5\\
0 & 0 & 0 & 1 & 0
\end{vmatrix} = (-1)\begin{vmatrix}
0 & 3 & 0 & 0\\
1 & 0 & 4 & 0\\
0 & 1 & 0 & 5\\
0 & 0 & 1 & 0
\end{vmatrix} = (-1)(-3)\begin{vmatrix}
1 & 4 & 0\\
0 & 0 & 5\\
0 & 1 & 0
\end{vmatrix}$$

$$= 3\begin{vmatrix} 0 & 5\\ 1 & 0\\ \end{vmatrix} = 3(0-5) = 3(-5) = -15$$

En base a los resultados obtenidos podemos definir de la siguiente manera el determinante de la matriz de orden $n$

$$|A_n| = \left \{ \begin{matrix}
(-1)(n-1)(|A_{n-2}|) & \text{Si} & n \geq 2\\
0 & \text{Si} & n = 0,1\\
\end{matrix} \right .$$


## Pregunta 5

Calcular el rango de las siguientes matrices y, si es posible, su inversa haciendo uso de determinantes

### A)
$$A = \begin{pmatrix}
1 & 0 & 0 & 0\\
0 & 0 & 0 & 4\\
0 & 2 & 0 & 0\\
0 & 0 & 3 & 0
\end{pmatrix}$$

$$|A| = (1)\begin{vmatrix}
0 & 0 & 4\\
2 & 0 & 0\\
0 & 3 & 0
\end{vmatrix} = (1)(4)\begin{vmatrix} 2 & 0\\ 0 & 3 \end{vmatrix} = (1)(4)(2)(3) = 24$$

El rango de esta matriz es $\text{rg}(A) = 4$

Para obtener la inversa de la matriz $A$ usaremos la expresión $A^{-1} = \frac{(Adj(A))^t}{det(A)}$. Para ello realizamos las siguientes operaciones

$$A_{11} = \begin{vmatrix}
0 & 0 & 4\\
2 & 0 & 0\\
0 & 3 & 0
\end{vmatrix} = (4)\begin{vmatrix} 2 & 0\\ 0 & 3 \end{vmatrix} = (4)(2)(3) = 24$$

$$A_{24} = \begin{vmatrix}
1 & 0 & 0\\
0 & 2 & 0\\
0 & 0 & 3
\end{vmatrix} = (1)\begin{vmatrix} 2 & 0\\ 0 & 3 \end{vmatrix} = (1)(2)(3) = 6$$

$$A_{32} = -\begin{vmatrix}
1 & 0 & 0\\
0 & 0 & 4\\
0 & 3 & 0
\end{vmatrix} = -(1)\begin{vmatrix} 0 & 4\\ 3 & 0 \end{vmatrix} = (1)(3)(4) = 12$$

$$A_{43} = -\begin{vmatrix}
1 & 0 & 0\\
0 & 0 & 4\\
0 & 2 & 0
\end{vmatrix} = -(1)\begin{vmatrix} 0 & 4\\ 2 & 0 \end{vmatrix} = (1)(2)(4) = 8$$

$$\text{Adj}(A) = \begin{pmatrix}
24 & 0 & 0 & 0\\
0 & 0 & 0 & 6\\
0 & 12 & 0 & 0\\
0 & 0 & 8 & 0
\end{pmatrix} \qquad (\text{Adj}(A))^t = \begin{pmatrix}
24 & 0 & 0 & 0\\
0 & 0 & 12 & 0\\
0 & 0 & 0 & 8\\
0 & 6 & 0 & 0
\end{pmatrix}$$

$$A^{-1} = \frac{1}{det(A)}(Adj(A))^t = \frac{1}{24} \begin{pmatrix}
24 & 0 & 0 & 0\\
0 & 0 & 12 & 0\\
0 & 0 & 0 & 8\\
0 & 6 & 0 & 0
\end{pmatrix} = \begin{pmatrix}
1 & 0 & 0 & 0\\
0 & 0 & ^1/_2 & 0\\
0 & 0 & 0 & ^1/_3\\
0 & ^1/_4 & 0 & 0
\end{pmatrix}$$

Comprobación en Octave
```{octave, comment = NA}
A = [1 0 0 0; 0 0 0 4; 0 2 0 0; 0 0 3 0];
rank(A)
inv(A)
```


### B)

$$B = \begin{pmatrix}
1 & 0 & 0 & 0\\
0 & 3 & 0 & 0\\
0 & 0 & 5 & 0\\
0 & 0 & 0 & 7
\end{pmatrix}$$

Para calcular su rango y su inversa, es necesario obtener la determinante de la matriz

$$|B| = (1)(3)(5)(7) = 105$$
Como su determinante no es 0, podemos concluir que su rango es igual al orden de la matriz, es decir $\text{rg}(B) = 4$

Las operaciones para obtener la inversa de esta matriz son las siguientes: 

$$B_{11} = \begin{vmatrix}
3 & 0 & 0\\
0 & 5 & 4\\
0 & 0 & 7
\end{vmatrix} = (3)(5)(7) = 105$$

$$B_{22} = \begin{vmatrix}
1 & 0 & 0\\
0 & 5 & 4\\
0 & 0 & 7
\end{vmatrix} = (1)(5)(7) = 35$$

$$A_{33} = \begin{vmatrix}
1 & 0 & 0\\
0 & 3 & 4\\
0 & 0 & 7
\end{vmatrix} = (1)(3)(7) = 21$$

$$B_{44} = \begin{vmatrix}
1 & 0 & 0\\
0 & 3 & 4\\
0 & 0 & 5
\end{vmatrix} = (1)(3)(5) = 15$$

$$\text{Adj}(B) = \begin{pmatrix}
105 & 0 & 0 & 0\\
0 & 35 & 0 & 0\\
0 & 0 & 21 & 0\\
0 & 0 & 0 & 15
\end{pmatrix} = (\text{Adj}(B))^t$$

$$B^{-1} = \frac{1}{\text{det}(B)}(\text{Adj}(B))^t = \frac{1}{105} \begin{pmatrix}
105 & 0 & 0 & 0\\
0 & 35 & 0 & 0\\
0 & 0 & 21 & 0\\
0 & 0 & 0 & 15
\end{pmatrix} = \begin{pmatrix}
1 & 0 & 0 & 0\\
0 & ^1/_3 & 0 & 0\\
0 & 0 & ^1/_5 & 0\\
0 & 0 & 0 & ^1/_7
\end{pmatrix}$$

Comprobación en Octave
```{octave, comment = NA}
B = [1 0 0 0; 0 3 0 0; 0 0 5 0; 0 0 0 7];
rank(B)
inv(B)
```


### C)

$$C = \begin{pmatrix}
1 & 2 & 3 & 4\\
4 & 3 & -2 & -1\\
1 & -2 & -3 & 4\\
0 & 0 & 4 & 0
\end{pmatrix}$$

Determinante de $C$

$$|C| = -(4)\begin{vmatrix}
1 & 2 & 4\\
4 & 3 & -1\\
1 & -2 & 4
\end{vmatrix} = -4(12-32-2-12-2-32) = -4(-68) = 272$$

Debido a que la determinante no es 0, el rango de la matriz es $\text{rg}(C) = 4$

La inversa de la matriz es la siguiente

$$C_{11} = \begin{vmatrix}
3 & -2 & -1\\
-2 & -3 & 4\\
0 & 4 & 0
\end{vmatrix} = -40 \qquad C_{12} = \begin{vmatrix}
4 & -2 & -1\\
1 & -3 & 4\\
0 & 4 & 0
\end{vmatrix} = 68 \qquad C_{13} = \begin{vmatrix}
4 & 3 & -1\\
1 & -2 & 4\\
0 & 0 & 0
\end{vmatrix} = 0 \qquad C_{14} = \begin{vmatrix}
4 & 3 & -2\\
1 & -2 & -3\\
0 & 0 & 4
\end{vmatrix} = 44$$

$$C_{21} = \begin{vmatrix}
2 & 3 & 4\\
-2 & -3 & 4\\
0 & 4 & 0
\end{vmatrix} = 64 \qquad C_{22} = \begin{vmatrix}
1 & 3 & 4\\
1 & -3 & 4\\
0 & 4 & 0
\end{vmatrix} = 0 \qquad C_{23} = \begin{vmatrix}
1 & 2 & 4\\
1 & -2 & 4\\
0 & 0 & 0
\end{vmatrix} = 0 \qquad C_{24} = \begin{vmatrix}
1 & 2 & 3\\
1 & -2 & -3\\
0 & 0 & 4
\end{vmatrix} = -16$$

$$C_{31} = \begin{vmatrix}
2 & 3 & 4\\
3 & -2 & -1\\
0 & 4 & 0
\end{vmatrix} = 56 \qquad C_{32} = \begin{vmatrix}
1 & 3 & 4\\
4 & -2 & -1\\
0 & 4 & 0
\end{vmatrix} = -68 \qquad C_{33} = \begin{vmatrix}
1 & 2 & 4\\
4 & 3 & -1\\
0 & 0 & 0
\end{vmatrix} = 0 \qquad C_{34} = \begin{vmatrix}
1 & 2 & 3\\
4 & 3 & -2\\
0 & 0 & 4
\end{vmatrix} = 20$$

$$C_{41} = \begin{vmatrix}
2 & 3 & 4\\
3 & -2 & -1\\
-2 & -3 & 4
\end{vmatrix} = 104 \qquad C_{42} = \begin{vmatrix}
1 & 3 & 4\\
4 & -2 & -1\\
1 & -3 & 4
\end{vmatrix} = -102 \qquad C_{43} = \begin{vmatrix}
1 & 2 & 4\\
4 & 3 & -1\\
1 & -2 & 4
\end{vmatrix} = 68 $$

$$C_{44} = \begin{vmatrix}
1 & 2 & 3\\
4 & 3 & -2\\
1 & -2 & -3
\end{vmatrix} = -26$$


$$\text{Adj}(C) = \begin{pmatrix}
-40 & 68 & 0 & 44\\
64 & 0 & 0 & -16\\
56 & -68 & 0 & 20\\
104 & -102 & 68 & -26
\end{pmatrix} \qquad (\text{Adj}(B))^t = \begin{pmatrix}
-40 & 64 & 56 & 104\\
68 & 0 & -68 & -102\\
0 & 0 & 0 & 68\\
44 & -16 & 20 & -26
\end{pmatrix}$$

$$C^{-1} = \frac{1}{\text{det}(C)}(\text{Adj}(C))^t = \frac{1}{272} \begin{pmatrix}
-40 & 64 & 56 & 104\\
68 & 0 & -68 & -102\\
0 & 0 & 0 & 68\\
44 & -16 & 20 & -26
\end{pmatrix} = \begin{pmatrix}
-^5/_{34} & ^4/_{17} & ^7/_{34} & ^{13}/_{34}\\
^1/_4 & 0 & -^1/_4 & -^3/_8\\
0 & 0 & 0 & ^1/_4\\
^{11}/_{68} & -^1/_{17} & ^{5}/_{68} & -^{13}/_{136}
\end{pmatrix}$$

Comprobación con Octave
```{octave, comment = NA}
C = [1 2 3 4; 4 3 -2 -1; 1 -2 -3 4; 0 0 4 0];
rank(C)
inv(C)
```

### D)

$$D = \begin{pmatrix}
9 & 7 & 1 & 4 & 2\\
6 & 5 & 7 & 4 & 3\\
1 & 9 & 2 & 6 & 5\\
2 & 1 & 0 & -1 & -2\\
9 & 7 & 5 & 3 & 1
\end{pmatrix}$$

El determinante de $C$

$$|D| = \begin{vmatrix}
1 & 9 & 2 & 6 & 5\\
0 & -74 & -17 & -50 & -43\\
0 & 0 & \frac{463}{74} & \frac{41}{37} & \frac{109}{74}\\
0 & 0 & 0 & -\frac{693}{463} & -\frac{972}{463}\\
0 & 0 & 0 & 0 & \frac{5}{11}
\end{vmatrix} = (1)(-74) \bigg( \frac{463}{74} \bigg) \bigg( -\frac{693}{463} \bigg) \bigg(\frac{5}{11} \bigg) = 315$$

Debido a que $|D| \neq 0$, entonces $\text{rg}(D) = 5$

Su inversa se obtiene de la siguiente manera

$$\text{Adj}(D) = \begin{pmatrix}
15 & -105 & -45 & 345 & -210\\
-50 & -175 & 45 & 635 & -455\\
-35 & 35 & 0 & 35 & -35\\
-107 & -154 & 27 & 899 & -791\\
81 & 252 & 9 & -972 & 693
\end{pmatrix} \qquad (\text{Adj}(D))^t = \begin{pmatrix}
15 & -50 & -35 & -107 & 81\\
-105 & -175 & 35 & -154 & 252\\
-45 & 45 & 0 & 27 & 9\\
345 & 635 & 35 & 899 & -972\\
-210 & -455 & -35 & -791 & 693
\end{pmatrix}$$

$$D^{-1} = \frac{1}{\text{det}(D)}(\text{Adj}(D))^t = \frac{1}{315} \begin{pmatrix}
15 & -50 & -35 & -107 & 81\\
-105 & -175 & 35 & -154 & 252\\
-45 & 45 & 0 & 27 & 9\\
345 & 635 & 35 & 899 & -972\\
-210 & -455 & -35 & -791 & 693
\end{pmatrix} = \begin{pmatrix}
^1/_{21} & -^{10}/_{63} & -^1/_9 & -^{107}/_{315} & ^9/_{35}\\
-^1/_3 & -^5/_9 & ^1/_9 & -^{22}/_{45} & ^4/_5\\
-^1/_7 & ^1/_7 & 0 & ^3/_{35} & ^1/_{35}\\
^{23}/_{21} & ^{127}/_{63} & ^1/_9 & ^{899}/_{315} & -^{108}/_{35}\\
-^2/_3 & -^{13}/_9 & -^1/_9 & -^{113}/_{45} & ^{11}/_5
\end{pmatrix}$$

Comprobación con Octave
```{octave, comment = NA}
D = [9 7 1 4 2; 6 5 7 4 3; 1 9 2 6 5; 2 1 0 -1 -2; 9 7 5 3 1];
rank(D)
inv(D)
```

### E)

$$E = \begin{pmatrix} 0 & a\\ a & 0 \end{pmatrix}$$

La determinante de la matriz esta dada por la siguiente expresión

$$|E| = (0)(0) - (a)(a) = -a^2$$

El rango de esta matriz esta dado según el valor que se le asigne a la variable $a$

$$\text{rg}(E) = \left \{ \begin{matrix}
2 & \text{Si} & a \neq 0, a \in \mathbb{R}\\
0 & \text{Si} & a = 0
\end{matrix} \right .$$

La inversa de la matriz está dada de la siguiente forma

$$\text{Adj}(E) = \begin{pmatrix}
0 & -a\\ -a & 0
\end{pmatrix} \qquad (\text{Adj}(E))^t = \begin{pmatrix}
0 & -a\\ -a & 0
\end{pmatrix}$$

$$E^{-1} = \frac{1}{\text{det}(E)}(\text{Adj}(E))^t = \frac{1}{-a^2}\begin{pmatrix}
0 & -a\\ -a & 0
\end{pmatrix} = \begin{pmatrix}
0 & ^1/_a\\ ^1/_a & 0
\end{pmatrix}$$


### F)

$$F = \begin{pmatrix}
2 & 1 & 0\\
3 & a & 4\\
0 & 0 & -1
\end{pmatrix}$$

La determinante de esta matriz esta dado por la siguiente expresión

$$|F| = (-1)\begin{vmatrix}
2 & 1\\ 3 & a
\end{vmatrix} = -(2a-3) = 3-2a$$

Cuando el determinante es 0, el valor de $a$ es

$$3 - 2a = 0 \quad \implies \quad a = \frac{3}{2}$$

Con este caso podemos deducir que el rango es menor que 3, $\text{rg}(F) < 3$, para el caso en que $a = \frac{3}{2}$. 

Considerando lo anterior, un menor de orden 2, cuando $a$ vale lo dicho, tiene una determinante no nula

$$\begin{vmatrix} 1 & 0\\ a & 4\end{vmatrix} = (1)(4)-(a)(0) = 4$$
Por lo tanto cuando $a = \frac{3}{2}$ el rango de la matriz $F$ es igual a 2

De esta manera, el rango de $F$ se define bajo los siguientes casos

$$\text{rg}(F) = \left \{ \begin{matrix}
3 & \text{Si} & a \neq \frac{3}{2}\\
2 & \text{Si} & a = \frac{3}{2}
\end{matrix} \right .$$

La inversa de la matriz se obtiene de la siguiente forma

$$\text{Adj}(F) = \begin{pmatrix}
-a & 3 & 0\\ 1 & -2 & 0\\ 4 & -8 & 2a-3
\end{pmatrix} \qquad (\text{Adj}(F))^t = \begin{pmatrix}
-a & 1 & 4\\ 3 & -2 & -8\\ 0 & 0 & 2a-3
\end{pmatrix}$$

$$F^{-1} = \frac{1}{\text{det}(F)}(\text{Adj}(F))^t = \frac{1}{3-2a}\begin{pmatrix}
-a & 1 & 4\\ 3 & -2 & -8\\ 0 & 0 & 2a-3
\end{pmatrix} = \begin{pmatrix}
\frac{-a}{3-2a} & \frac{1}{3-2a} & \frac{4}{3-2a}\\ 
\frac{3}{3-2a} & \frac{-2}{3-2a} & \frac{-8}{3-2a}\\ 
0 & 0 & \frac{2a-3}{3-2a}
\end{pmatrix}$$

