---
title: "Preliminares del curso"
author: "Daniel Eduardo Macias Estrada"
date: "4/7/2020"
output: pdf_document
---

```{r setup, include=FALSE}
knitr::opts_chunk$set(echo = TRUE)
library(polynom)
library(pracma)
```

## Polinomios en R

Para poder definir polinomios dentro de una variable en R y realizar las funciones necesarias para manipularlos, es necesario contar con las librerias *polynom* y *pracma*

Con la función **polynomial(coef=)** podremos definir un polinomio. El valor que tomará **coef=** será un vector de números que indican los coeficientes, de manera ascendente de acuerdo al grado.

```{r}
p = polynomial(coef=c(1,2,3,4,5))
p
```

Los vectores en R se indican con la letra c seguido de paréntesis, donde se indican los valores.

```{r}
q = polynomial(coef=c(1,2,1))
q
```


#### Dos polinomios iguales
Habrá casos en los quese deba verificar si dos polinomios son iguales, para ello se utiliza el operador lógico **==**, usado de la siguiente manera

```{r}
p == q
```


#### Grado de un polinomio
Es posible saber el grado de los polinomios declarados con ayuda de la función **length()**, sin embargo como empieza a contar desde el 0, es necesario restar 1 al resultado final

```{r}
gradoP = length(p)-1
gradoQ = length(q)-1
gradoP
gradoQ
```


#### Operaciones básicas con polinomios
Operaciones como la suma y el producto de polinomios son cosas sencillas de realizar. De esta manera, se realizan:

```{r}
# Suma
p+q

#Multiplicación
p*q
```

###### División de polinomios
En el caso de la división es necesario usar el operador **/**, aunque solo obtengamos el cociente, Para obtener el resto, también conocido como módulo, se usará el operador **%%**

```{r}
#División de polinomios
cociente = p / q
resto = p %% q
cociente
resto

(q * cociente) + resto == p
```

#### Evaluar polinomios
Con la función **predict(polinomio, x)** es posible evaluar un polinomio sustituyendo x por el valor pasado como argumento.

```{r}
predict(p,1)
predict(q,0)
```

####Raíz de un polinomio
Para obtener las raíces de un polinomio, es decir el elemento que vuelve al polinomio 0 es, se deberá usar la función **polyroot**

```{r}
# Raiz del polinomio x^2 + 2x + 1
polyroot(c(1,2,1))

# Raíz del polinomio x^2-4
polyroot(c(-4,0,1))
```

El resultado es un vector de números complejos, a pesar de que la solución bien podría ser en números reales.
