---
title: "Tarea 6"
author: "Daniel Eduardo Macias Estrada"
date: "13/9/2020"
output:
  html_document:
    df_print: paged
subtitle: Ecuaciones y sistemas lineales con R, Python y Octave
---

```{r setup, include=FALSE}
knitr::opts_chunk$set(echo = TRUE)
knitr::opts_chunk$set(engine.path = list(octave = "C:/Octave/Octave-5.2.0/mingw64/bin/octave-cli-5.2.0.exe"))
library(reticulate)
```

## Ejercicio 1

Resolver el siguiente sistema

$$\left \{ \begin{matrix}
10x_1 & + & 2x_2   & - & x_3  & + & x_4  &   &      & + & 10x_6 & = & 0\\
-x_1  & - & 3x_2   &   &      &   &      & - & x_5  & + & 5x_6  & = & 5\\
      &   & -x_2   & + & 3x_3 & - & x_4  &   &      &   &       & = & 5\\
17x_1 & + & x_2    &   &      & + & 3x_4 & + & 5x_5 & - & 15x_6 & = & 4\\
      &   & -10x_2 &   &      & - & 5x_4 & + & 3x_5 &   &       & = & -21\\
-3x_1 & + & x_2    & + & x_3  & + & x_4  & - & 2x_5 & + & 2x_6  & = & 11
\end{matrix} \right .$$

Primero, comprobar el tipo de sistema (compatible determinado, compatible indeterminado o incompatible) con R, Python y Octave.

Después, en caso de haber solución, calcularla con R, Python y Octave. Finalmente, indicar la solución final junto con el procedimiento llevado a cabo.

### Solución en R

Primero definimos el sistema de forma matricial
```{r}
library(matlib)

A = rbind(c(10,2,-1,1,0,10), c(-1,-3,0,0,-1,5), c(0,-1,3,-1,0,0), c(17,1,0,3,5,-15), c(0,-10,0,-5,3,0), c(-3,1,1,1,-2,2))
b = c(0,5,5,4,-21,11)
AB = cbind(A, b)

qr(A)$rank == qr(AB)$rank
qr(A)$rank == 6

## Los resultados obtenidos de las dos comparaciones anteriores, nos permiten concluir que
## el sistema es compatible determinado

Solve(A, b, fraction = TRUE)
```

### Solución en Python


```{python}
import numpy as np
from sympy import * 
from sympy.solvers.solveset import linsolve

A = np.array([[10,2,-1,1,0,10], [-1,-3,0,0,-1,-5], [0,-1,3,-1,0,0], [17,1,0,3,5,-15], [0,-10,0,-5,3,0], [-3,1,1,1,-2,2]])
b = np.array([0,5,5,4,-21,11])

AB = np.array([[10,2,-1,1,0,10,0], [-1,-3,0,0,-1,-5,5], [0,-1,3,-1,0,0,5], [17,1,0,3,5,-15,4], [0,-10,0,-5,3,0,-21], [-3,1,1,1,-2,2,11]])

np.linalg.matrix_rank(A) == np.linalg.matrix_rank(AB)
np.linalg.matrix_rank(A) == 6

## Los resultados obtenidos de las dos comparaciones anteriores, nos permiten concluir que
## el sistema es compatible determinado

x1,x2,x3,x4,x5,x6,x7 = symbols('x1,x2,x3,x4,x5,x6,x7')

linsolve(Matrix(([10,2,-1,1,0,10,0], [-1,-3,0,0,-1,-5,5], [0,-1,3,-1,0,0,5], [17,1,0,3,5,-15,4], [0,-10,0,-5,3,0,-21], [-3,1,1,1,-2,2,11])), (x1,x2,x3,x4,x5,x6))

```

### Solución con Octave

```{octave}
A = [10 2 -1 1 0 10;-1 -3 0 0 -1 -5;0 -1 3 -1 0 0;17 1 0 3 5 -15;0 -10 0 -5 3 0;-3 1 1 1 -2 2];
b = [0; 5; 5; 4; -21; 11];
Ab = [A b];

rank(A) == rank(Ab)
rank(A) == 6

% Los resultados obtenidos de las dos comparaciones anteriores, nos permiten concluir que
% el sistema es compatible determinado

rref(Ab)

```


Así concluimos que el resultado es:

$$R =  \begin{cases}
x_1 = 0\\
x_2 = -1\\
x_3 = 3\\
x_4 = 5\\
x_5 = -2\\
x_6 = 0
\end{cases}$$


## Ejercicio 2

Resolver el siguiente sistema

$$\left \{ \begin{matrix}
-2x_1 & + & 2x_2  & - & x_3  & + & x_4  &   &      & + & 4x_6 &   &      & = & 5\\
-x_1  & - & 3x_2  &   &      &   &      & - & x_5  & + & 5x_6 & - & 2x_7 & = & 3\\
      &   & -x_2  & + & 3x_3 & - & x_4  &   &      &   &      &   &      & = & 5\\
      &   & x_2   &   &      & + & 3x_4 & - & 2x_5 & + & x_6  & + & 4x_7 & = & 0\\
      &   & -3x_2 &   &      & - & 5x_4 & + & 3x_5 &   &      & - & 2x_7 & = & 5\\
-3x_1 & + & x_2   & + & x_3  & + & x_4  & - & 2x_5 & + & 2x_6 & + & x_7  & = & 0
\end{matrix} \right .$$

Primero, comprobar el tipo de sistema (compatible determinado, compatible indeterminado o incompatible) con R, Python y Octave.

Después, en caso de haber solución, calcularla con R, Python y Octave. Finalmente, indicar la solución final junto con el procedimiento llevado a cabo.


### Solución en R

Primero definimos el sistema de forma matricial
```{r}
A = rbind(c(-2,2,-1,1,0,4,0), c(-1,-3,0,0,-1,5,-2), c(0,-1,3,-1,0,0,0), c(0,1,0,3,-2,1,4), c(0,-3,0,-5,3,0,-2), c(-3,1,1,1,-2,2,1))
b = c(5,3,5,0,5,0);
AB = cbind(A, b)

qr(A)$rank == qr(AB)$rank
qr(A)$rank == 7

## Los resultados obtenidos de las dos comparaciones anteriores, nos permiten concluir que
## el sistema es compatible indeterminado

Solve(A,b, fractions = TRUE)
```

### Solución en Python


```{python}
A = np.array([[-2,2,-1,1,0,4,0], [-1,-3,0,0,-1,5,-2], [0,-1,3,-1,0,0,0], [0,1,0,3,-2,1,4], [0,-3,0,-5,3,0,-2], [-3,1,1,1,-2,2,1]])
b = np.array([5,3,5,0,5,0])

AB = np.array([[-2,2,-1,1,0,4,0,5], [-1,-3,0,0,-1,5,-2,3], [0,-1,3,-1,0,0,0,5], [0,1,0,3,-2,1,4,0], [0,-3,0,-5,3,0,-2,5], [-3,1,1,1,-2,2,1,0]])

np.linalg.matrix_rank(A) == np.linalg.matrix_rank(AB)
np.linalg.matrix_rank(A) == 7

## Los resultados obtenidos de las dos comparaciones anteriores, nos permiten concluir que
## el sistema es compatible indeterminado

linsolve(Matrix(([-2,2,-1,1,0,4,0,5], [-1,-3,0,0,-1,5,-2,3], [0,-1,3,-1,0,0,0,5], [0,1,0,3,-2,1,4,0], [0,-3,0,-5,3,0,-2,5], [-3,1,1,1,-2,2,1,0])), (x1,x2,x3,x4,x5,x6,x7))

```

### Solución con Octave

```{octave}
A = [-2 2 -1 1 0 4 0;-1 -3 0 0 -1 5 -2;0 -1 3 -1 0 0 0;0 1 0 3 -2 1 4;0 -3 0 -5 3 0 -2;-3 1 1 1 -2 2 1];
b = [5; 3; 5; 0; 5; 0];
Ab = [A b];

rank(A) == rank(Ab)
rank(A) == 7

% Los resultados obtenidos de las dos comparaciones anteriores, nos permiten concluir que
% el sistema es compatible indeterminado

rref(Ab)
```

## Ejercicio 3

Resolver el siguiente sistema

$$\left \{ \begin{matrix}
10x_1 & + & 2x_2   & - & x_3 & + & x_4  &   &      & + & 10x_6 & = & 0\\
-x_1  & - & 3x_2   &   &     &   &      & - & x_5  & + & 5x_6  & = & 5\\
9x_1  & - & x_2    & - & x_3 & + & x_4  & - & x_5  & + & 15x_6 & = & 0\\
17x_1 & + & x_2    &   &     & + & 3x_4 & + & 5x_5 & - & 15x_6 & = & 4\\
      &   & -10x_2 &   &     & - & 5x_4 & + & 3x_5 &   &       & = & -21\\
-3x_1 & + & x_2    & + & x_3 & + & x_4  & - & 2x_5 & + & 2x_6  & = & 11
\end{matrix} \right .$$

Primero, comprobar el tipo de sistema (compatible determinado, compatible indeterminado o incompatible) con R, Python y Octave.

Después, en caso de haber solución, calcularla con R, Python y Octave. Finalmente, indicar la solución final junto con el procedimiento llevado a cabo.

### Solución en R

Primero definimos el sistema de forma matricial
```{r}
A = rbind(c(10,2,-1,1,0,10), c(-1,-3,0,0,-1,5), c(9,-1,-1,1,-1,15), c(17,1,0,3,5,-15), c(0,-10,0,-5,3,0), c(-3,1,1,1,-2,2))
b = c(0,5,0,4,-21,11);
AB = cbind(A, b)

qr(A)$rank == qr(AB)$rank
qr(A)$rank == 6

## Los resultados obtenidos de las dos comparaciones anteriores, nos permiten concluir que
## el sistema es compatible indeterminado

Solve(A,b, fractions = TRUE)
```

### Solución en Python


```{python}
A = np.array([[10,2,-1,1,0,10], [-1,-3,0,0,-1,5], [9,-1,-1,1,-1,15], [17,1,0,3,5,-15], [0,-10,0,-5,3,0], [-3,1,1,1,-2,2]])
b = np.array([0,5,0,4,-21,11])

AB = np.array([[10,2,-1,1,0,10,0], [-1,-3,0,0,-1,5,5], [9,-1,-1,1,-1,15,0], [17,1,0,3,5,-15,4], [0,-10,0,-5,3,0,-21], [-3,1,1,1,-2,2,11]])

np.linalg.matrix_rank(A) == np.linalg.matrix_rank(AB)
np.linalg.matrix_rank(A) == 6

## Los resultados obtenidos de las dos comparaciones anteriores, nos permiten concluir que
## el sistema es compatible indeterminado

linsolve(Matrix(([10,2,-1,1,0,10,0], [-1,-3,0,0,-1,5,5], [9,-1,-1,1,-1,15,0], [17,1,0,3,5,-15,4], [0,-10,0,-5,3,0,-21], [-3,1,1,1,-2,2,11])), (x1,x2,x3,x4,x5,x6))

```

### Solución con Octave

```{octave}
A = [10 2 -1 1 0 10;-1 -3 0 0 -1 5;9 -1 -1 1 -1 15;17 1 0 3 5 -15;0 -10 0 -5 3 0;-3 1 1 1 -2 2];
b = [0; 5; 0; 4;-21; 11];
AB = [A b];

rank(A) == rank(AB)
rank(A) == 7

% Los resultados obtenidos de las dos comparaciones anteriores, nos permiten concluir que
% el sistema es compatible indeterminado

rref(AB)
```

## Ejercicio 4

Encuentra la matriz X, ya sea a mano o con R, Python y Octave, tal que:

### Apartado (a)

$$AX + 3B = -5X$$

donde las matrices $A$ y $B$ son:

$$A = \begin{pmatrix}
-6 & -3\\
0 & -3
\end{pmatrix}, \quad B = \begin{pmatrix}
-1 & 0\\
4 & -2
\end{pmatrix}$$

### Solución con R

```{r}
A = rbind(c(-6,-3), c(0,-3))
B = rbind(c(-1,0), c(4,-2))
I = diag(1,nrow = 2,ncol = 2)

M = A + 5*I
N = -3*B

X = solve(M,N)
X
```

### Solución con Python

```{python}
A = np.array([[-6,-3],[0,-3]])
B = np.array([[-1,0],[4,-2]])
I = np.diag([1,1])

M = A + 5*I
N = -3*B

X = np.linalg.solve(M,N)
X
```

### Solución con Octave

```{octave}
A = [-6 -3; 0 -3];
B = [-1 0; 4 -2];
I = diag([1,1]);

M = A + 5*I
N = -3*B

X = linsolve(M,N)
X
```

Comprobaremos el resultado con R

```{r}
A%*%X + 3*B == -5*X
```



### Apartado (b)

$$ACX + 3B = 10I - X$$

donde las matrices $A$, $B$, $C$ e $I$ son:

$$A = \begin{pmatrix}
1 & 2\\
0 & 2
\end{pmatrix}, \quad B = \begin{pmatrix}
2 & -1\\
-1 & 5
\end{pmatrix}, \quad C = \begin{pmatrix}
2 & 6\\
-1 & -0.5
\end{pmatrix}, \quad I = \begin{pmatrix}
1 & 0\\
0 & 1
\end{pmatrix}$$


### Solución con R

```{r}
A = rbind(c(1,2), c(0,2))
B = rbind(c(2,-1), c(-1,5))
C = rbind(c(2,6),c(-1,-0.5))
I = diag(1,nrow = 2,ncol = 2)

M = A%*%C + I
N = 10*I - 3*B

X = solve(M,N)
X
```

### Solución con Python

```{python}
A = np.array([[1,2],[0,2]])
B = np.array([[2,-1],[-1,5]])
C = np.array([[2,6],[-1,-0.5]])
I = np.diag([1,1])

M = A.dot(C) + I
N = 10*I - 3*B

X = np.linalg.solve(M,N)
X
```

### Solución con Octave

```{octave}
A = [1 2; 0 2];
B = [2 -1; -1 5];
C = [2 6; -1 -0.5;]
I = diag([1,1]);

M = A*C + I
N = 10*I - 3*B

X = linsolve(M,N)
```

Por lo tanto, $X$ vale:

$$X = \begin{pmatrix}
-1.5 & 2.5\\
1.1 & 0.1
\end{pmatrix}$$

Para ello, la comprobaremos solo con R

```{r}
A%*%C%*%X + 3*B == 10*I - X
```

