---
title: "Tarea 5"
subtitle: "Ecuaciones y sistemas lineales"
author: "Daniel Eduardo Macias Estrada"
date: "25/8/2020"
output: pdf_document
---

```{r setup, include=FALSE}
knitr::opts_chunk$set(echo = TRUE)
knitr::opts_chunk$set(engine.path = list(octave = "/usr/bin/octave"))
library(reticulate)
```

## Ejercicio 1

Resolver el siguiente sistema de ecuaciones lineales:

$$\left\{ \begin{matrix}
  x_1 & - & 2x_2 & + & x_3 & - & x_4 & = & 3\\
  2x_1 & - & 3x_2 & + & 2x_3 & - & x_4 & = & -1\\
  3x_1 & - & 5x_2 & + & 3x_3 & - & 4x_4 & = & 3\\
  -x_1 & + & x_2 & - & x_3 & + & 2x_4 & = & 5
\end{matrix} \right .$$

### Resultado

```{r}
# Comprobación con R

A = matrix(c(1,-2,1,-1,2,-3,2,-1,3,-5,3,-4,-1,1,-1,2), nrow = 4, byrow = TRUE)
A

rangoA = qr(A)$rank

AB = rbind(c(1,-2,1,-1,3),c(2,-3,2,-1,-1),c(3,-5,3,-4,3),c(-1,1,-1,2,5))
AB

rangoAB = qr(AB)$rank

rangoA == rangoAB
```


## Ejercicio 2

Resolver la siguiente ecuación matricial: 

$$AX+B = CX-X+D$$

donde

#### Apartado (a)

$$A = \begin{pmatrix}
1 & 0\\
0 & -1
\end{pmatrix}, \quad B = \begin{pmatrix}
1 & 3\\
2 & 0
\end{pmatrix}, \quad C = \begin{pmatrix}
4 & -2\\
-3 & -5
\end{pmatrix}, \quad D = \begin{pmatrix}
1 & 3\\
4 & -2
\end{pmatrix}$$

#### Apartado (b)

$$A = \begin{pmatrix}
1 & 2 & 1\\
0 & -3 & 1\\
1 & 1 & 1
\end{pmatrix}, \quad B = \begin{pmatrix}
1 & 3 & 0\\
0 & 2 & 0\\
-1 & 0 & 1
\end{pmatrix}, \quad C = \begin{pmatrix}
3 & 0 & 2\\
-2 & 1 & -1\\
-1 & 1 & 2
\end{pmatrix}, \quad D = \begin{pmatrix}
1 & 3 & 5\\
4 & 0 & -2\\
0 & 0 & 1
\end{pmatrix}$$

### Resultado

Primero se despejará $X$ para poder operar con los valores dados

$$AX + B = CX - X + D \qquad \implies \qquad AX - CX + X = D - B$$
$$(A - C + I_{n})X = D - B \qquad \implies \qquad (A - C + I_{n})^{-1}(A - C + I_{n})X = (A - C + I_{n})^{-1}(D - B)$$

$$X = (A - C + I_{n})^{-1}(D-B)$$

Sabiendo el valor de $X$, realizaremos las operaciones correspondientes


#### Apartado (a)


Ahora pasemos a comprobar nuestro resultado a mano con ayuda de Python

```{python}
import numpy as np
A = np.array([[1,0],[0,-1]])
B = np.array([[1,3],[2,0]])
C = np.array([[4,-2],[-3,-5]])
D = np.array([[1,3],[4,-2]])

E = A - C + np.diag([1,1])
E

F = np.linalg.inv(E)
F

G = D - B
G

X = F.dot(G)
X
```


#### Apartado (b)

Enseguida mostraremos la comprobación de las operaciones anteriores

```{python}
A = np.array([[1,2,1],[0,-3,1],[1,1,1]])
B = np.array([[1,3,0],[0,2,0],[-1,0,1]])
C = np.array([[3,0,2],[-2,1,-1],[-1,1,2]])
D = np.array([[1,3,5],[4,0,-2],[0,0,1]])

E = A - C + np.diag([1,1,1])
E

F = np.linalg.inv(E)
F

G = D - B
G

X = F.dot(G)
X

```



## Ejercicio 3

Di de qué tipo de sistema se trata y, en caso de ser compatible, resuélvelo:

#### Apartado (a)

$$\left \{ \begin{matrix}
6x_1 & - & 3x_2 & - & 3x_3 & + & 2x_4 & = & 32\\
x_1 & - & 2x_2 & - & 2x_3 & + & x_4 & = & 4\\
x_1 & - & x_2 & - & x_3 & + & x_4 & = & 6\\
x_1 & + & x_2 & + & x_3 & - & x_4 & = & 5
\end{matrix} \right .$$

Comprobación con Octave

```{octave}
A = [6 -3 -3 2; 1 -2 -2 1; 1 -1 -1 1; 1 1 1 -1]
AB = [6 -3 -3 2 32; 1 -2 -2 1 4; 1 -1 -1 1 6; 1 1 1 -1 5]

ranA = rank(A)
ranAB = rank(AB)

ranA == ranAB
```

#### Apartado (b)

$$\left \{ \begin{matrix}
x_1 & 2x_2 & 3x_3 & = & 4\\
8x_1 & 7x_2 & 6x_3 & = & 5\\
9x_1 & 11x_2 & 10x_3 & = & 12
\end{matrix} \right .$$

Comprobación con Octave

```{octave}
A = [1 2 3; 8 7 6; 9 11 10]
AB = [1 2 3 4; 8 7 6 5; 9 11 10 12]

ranA = rank(A)
ranAB = rank(AB)

ranA == ranAB
```


#### Apartado (c)

$$\left \{ \begin{matrix}
x_1 & + & 2x_2 & + & 3x_3 & = & 4\\
 & - & x_2 & + & 2x_3 & = & 0\\
x_1 & - & 3x_2 & + & 13x_3 & = & -1
\end{matrix} \right .$$

```{octave}
A = [1 2 3; 0 -1 2; 1 -3 13]
AB = [1 2 3 4; 0 -1 2 0; 1 -3 13 -1]

ranA = rank(A)
ranAB = rank(AB)

ranA == ranAB
```


#### Apartado (d)

$$\left \{ \begin{matrix}
3x_1 & + & x_2 & + & 4x_3 & + & x_4 & = & 0\\
5x_1 & & & + & 2x_3 & + & 6x_4 & = & 0\\
 & - & x_2 & & & - & 2x_4 & = & 0\\
 3x_1 & + & 2x_2 & + & 3x_3 & + & x_4 & = & 0
\end{matrix} \right .$$

```{octave}
A = [3 1 4 1; 5 0 2 6; 0 -1 0 -2; 3 2 3 1]
AB = [3 1 4 1 0; 5 0 2 6 0; 0 -1 0 -2 0; 3 2 3 1 0]

ranA = rank(A)
ranAB = rank(AB)

ranA == ranAB
```

