---
title: "Tema 2 - Ejercicio 1"
author: "Daniel Eduardo Macias Estrada"
date: "29/8/2020"
output:
  pdf_document: default
  html_document: default
---

```{r setup, include=FALSE}
knitr::opts_chunk$set(echo = TRUE)
```

## Enunciado

Dado el sistema de ecuaciones lineales

$$\left \{ \begin{matrix}
4x & + & 2y & = & 3\\
x & - & 2y & = & 2\\
3x & + & 4y & = & 1
\end{matrix} \right .$$

* Comprobar que, efectivamente, se trata de un sistema compatible determinado haciendo uso del Teorema de Rouché-Frobenius 

* Calcular su solución

En este caso, usaremos la librería **matlib** para realizar los procedimientos necesarios

Primeramente, expresaremos el sistema de forma matricial, declarando la matriz de coeficientes y la de términos independientes

```{r comment=NA}
library(matlib)
A = rbind(c(4,2),c(1,-2),c(3,4))
b = c(3,2,1)
Ab = cbind(A,b)

showEqn(A,b)
```

Una vez la forma matricial del sistema, podemos verficiar que se trata de un sistema compabible determinado, para ello, compararemos los rangos de la matriz **A** y la matriz ampliada.

```{r comment=NA}
all.equal(R(A),R(Ab))
```

Ahora que sabemos que ambos rangos son iguales, y el sistema es compatible, queda comparar el rango con el número de incógnitas (en este caso 2)

```{r comment=NA}
all.equal(R(A),2)
```

Conociendo que el sistema es compatible determinado. Pasamos a obtener el resultado

```{r comment=NA}
Solve(A, b, fractions = TRUE)
```

