---
title: "Matrices con R"
author: "Daniel Eduardo Macias Estrada"
date: "6/8/2020"
output: pdf_document
---

```{r setup, include=FALSE}
knitr::opts_chunk$set(echo = TRUE)
```

## Introducción

En este documento se explicará acerca del manejo más básico de las matrices en R, empezando con su definición, hasta terminar con el rango y la inversa. 

Toda la información recabada está basado enteramente de la obra de Juan Gabrial Gomila Salas, CEO de Frogames, Matemático, Data Scientist & Game Designer

#### Definición de matrices

Empezando con lo más sencillo, hablemos sobre como declarar una matriz en una variable.

Para crear un vector fila:
```{r}
row <- matrix(c(1,3,-2,1), nrow=1)
row
```

Para crear una matriz columna:
```{r}
col <- matrix(c(1,2,3,4),ncol=1)
col
```

Como notamos a primera vista, con la función **matrix()** creamos un objeto que será nuestra matriz. De manera más general, ésta se usa de la siguiente manera.

```{r}
A = matrix(c(1,1,3,5,2,4,3,-2,-2,2,-1,3), nrow = 3, ncol = 4, byrow = TRUE)
A

B = matrix(c(1,4,7,2,5,8,3,6,9), nrow = 3, byrow = FALSE)
B
```

En la función, los argumentos **nrow** y **ncol** indican el número de filas y columnas respectivamente. Por otra parte **byrow** indica como se leeran los elementos del vector: por filas (TRUE) o por columnas (FALSE). Al mismo tiempo, en caso de solo aclarar el número de filas o el de columnas, se calculara el número de elementos por columna o fila, respectivamente. En caso de que no sea posibla, se lanzará un error.

Existe otra manera de declarar una matriz, con las funciones **bind()** 

```{r}
C = rbind(c(1,2,3), c(4,5,6), c(7,8,9))
C

D = cbind(c(1,2,-1), c(0,5,10), c(17,8,2))
D
```

#### Acceder a un elemento de la matriz
Para lograr este fin se sigue la siguiente sintáxis: **A[i,j]**, en donde se indica la fila con la variable i, y la columna con la variable j

```{r}
A[3,3] #elemento: a_{33}
A[1,] #toda la primera fila
A[,1] #toda la primer columna
```

Como se observa en los 2 últimos ejemplos, si no aclaramos la fila o columna entonces nos dara toda la columna o fila entera. Además es posible pasar un vector con las posiciones de los elementos que requiramos


#### Matriz nula y matriz con un solo valor

Con la misma función **matrix()** podemos decarar una matriz con todos sus elementos nulos

```{r}
O = matrix(0, nrow = 3, ncol = 3)
O
```

Para que todos los elementos valgan un único valor, solo se pasa un solo valor

```{r}
ones = matrix(1, nrow = 3, ncol = 3)
ones
```

#### Matrices diagonales

Para realizar una matriz diagonal de manera más sencilla, es posible usar la función **diag()**, en el que solo se pasará como argumento un vector con los elementos 

```{r}
E = diag(c(1,2,3,4,5,6))
E
```

Para visualizar los elementos de la diagonal principal de una matriz, usamos esta misma función pero pasando como parámetro la matriz.

```{r}
diag(E)
```

#### Números de filas y columnas, dimensión

Para obtener el número de filas y columnas, usamos las funciones **nrow()** y **ncol()**

```{r}
nrow(A)
ncol(A)
```

En caso de querer obtener el orden de la matriz usamos la función **dim()**, a la cual le pasaremos la matriz como parámetro. Este devolverá un vector con dos elementos, el primero como el número de filas y el segundo como el número de columnas

```{r}
dim(A)
```

## Manipulación de matrices

#### Suma de elementos de una matriz

Para sumar todos los elementos de la matriz, usamos la función **sum()**

Tomaremos el ejemplo de la matriz C

```{r}
C 
sum(C)
```

Además se puede obtener un vector con el resultado de las sumas de los elementos de todas las filas de la matriz con la función **rowSums()** al igual que por columnas mediante **colSums()**

```{r}
rowSums(C)
colSums(C)
```


#### Producto de los elementos de una matriz

En caso de querer obtener el resultado del producto de todos los elementos de la matriz con la función **prod()**

```{r}
prod(C)
```


#### Media aritmética de los elementos de una matriz

Otra función útil es **mean()**, que obtiene la media aritmética de los elementos de la matriz

```{r}
mean(C)
```

Además, es posible obtener la media de cada fila o columna, para ello usamos la función **rowMeans()** y **colMeans()**

```{r}
rowMeans(C)
colMeans(C)
```


## Operaciones con matrices

#### Transpuesta de una matriz

La trasnspuesta de una matriz se consigue usando la función **t()**

```{r}
D
t(D)
```


#### Traza de una matriz

La traza de una matriz es la suma de los elementos de su diagonal principal. Podemos usar la siguiente combinación de comandos para obtenerla

```{r}
sum(diag(D))
```

#### Suma de matrices

Es fácil realizarla

```{r}
A = rbind(c(4,2,-6), c(2,8,1), c(-6, 10, -3))
B = rbind(c(3,1,2), c(-2,12,5), c(7,4,2))

A+B
B+A
```

#### Producto de un escalar por una matriz

```{r}
5*A
```

#### Producto de una matriz por otra matriz

Para poder multiplicar matrices el asterístico debe ir entre signos de porcentaje, **%\*%**

En caso de poner solamente el **\*** se devolverá como resultado una matriz $C=(c_{ij})$ cuyos elementos son $c_{ij} = a_{ij}\cdot b_{ij}$. A este proceso se le conoce como producto tensorial, o producto elemento a elemento.

```{r}
A%*%B
```


#### Igualdad entre matrices

Para conocer si una matriz es igual a otra se usa el operador lógico **==**. Al haber solamente un FALSE, las matrices serán diferentes

```{r}
A+B == B+A
A%*%B == B%*%A
```


#### Potenciación

Para calcular la potencia $n$-ésima (aproximada) de una matriz, podemos llamar a dos funciones de librerias distintas. Calcular esta potencia es costoso para la máquina, por ello que el resultado es aproximado. La primera es **mtx.exp()** del paquete **Biodem**

```{r}
library(Biodem)
mtx.exp(A,4)
```

El otro caso presentado, elevar una matriz se indica con los simbolos **%^%** y el número del exponente. Es necesario la librería **expm** para usarlo

```{r}
library(expm)
A%^%4
```


## Rango e inversa

#### Rango de una matriz

Para obtener el rango de una matriz se usa la función **qr()$rank**, qr es un método para operar una matriz, y lo que le prosigue es la propiedad de la función, la cual se accede con la sintáxis de $nombre_de_propiedad.

```{r}
qr(A)$rank
```

#### Inversa de una matriz

Para obtener la inversa (aproximado) de una matriz (invertible) se utiliza la función **solve()**

```{r}
solve(A)
```

Comprobamos si la matriz resultante es inversa 

```{r}
round(A%*%solve(A))
round(solve(A)%*%A)
```

