---
title: "Determinantes en R, Python y Octave"
author: "Daniel Eduardo Macias Estrada"
date: "9/12/2020"
output: pdf_document
---

```{r setup, include=FALSE}
knitr::opts_chunk$set(echo = TRUE)
library(reticulate)
knitr::opts_chunk$set(engine.path = list(octave = "/usr/bin/octave"))
```

## Determinantes en R

En R se usa la función **det()** para calcular el determinante de las matrices cuadradas

### Ejemplo 1
Calcular el determinante de

$$A = \begin{pmatrix}
1 & 2\\
0 & -1
\end{pmatrix} \qquad B = \begin{pmatrix}
1 & 2 & 3\\
0 & -1 & 5\\
10 & 2 & -5
\end{pmatrix}$$

```{r}
A = rbind(c(1,2), c(0,-1))
B = rbind(c(1,2,3), c(0,-1,5), c(10,2,-5))
det(A)
det(B)
```


## Determinantes de Python

La función **numpy.linalg.det()** permite calcular la determinante de cualquier matriz cuadrada en Python

### Ejemplo 1
Calculemos el determinante de

$$A = \begin{pmatrix}
1 & 2\\
0 & -1
\end{pmatrix} \qquad B = \begin{pmatrix}
1 & 2 & 3\\
0 & -1 & 5\\
10 & 2 & -5
\end{pmatrix}$$

```{python}
import numpy as np
A = np.array([[1,2],[0,-1]])
B = np.array([[1,2,3],[0,-1,5],[10,2,-5]])
int(np.linalg.det(A))
int(np.linalg.det(B))
```


## Determinantes en Octave

Al igual que R, la función **det()** en Octave permite realizar la determinante de cualquier matriz cuadrada

### Ejemplo 1 
Calcular la determinante de

$$A = \begin{pmatrix}
1 & 2\\
0 & -1
\end{pmatrix} \qquad B = \begin{pmatrix}
1 & 2 & 3\\
0 & -1 & 5\\
10 & 2 & -5
\end{pmatrix}$$

```{octave}
A = [1 2; 0 -1]; B = [1 2 3; 0 -1 5; 10 2 -5];
DetA = det(A)
DetB = det(B)
```

Ultimo

```{octave}
A = [0 0 0 2; 0 5 0 3; 1 2 3 -2; 4 0 -3 0];
DetA = det(A)
```

