---
title: "Vectores en R"
author: "Daniel Eduardo Macias Estrada"
date: "25/1/2021"
output: pdf_document
---

```{r setup, include=FALSE}
knitr::opts_chunk$set(echo = TRUE)
```

## Vectores

Para definir vectores con ```R```, simplemente utilizamos la función **c()**

```{r vectores}
x = c(0,1,2,3,4,5,6,7,8,9)
x
```

### Longitud

Para saber la longitud de un vector (la dimensión), utilizamos la función **length()**

```{r longitud}
length(x)
```

### Suma y resta

Sumar y restar dos o más vectores es muy simple, siempre y cuando sean de la misma dirección

```{r sumres}
x = c(3,5,-2,4,0)
y = c(9,-7,3,1,5)

x+y
x-y
```

### Producto por un escalar

El producto por un escalar también funciona de forma sencilla

```{r prod}
2*x
-2*x
5*x
```

### Producto escalar

El producto escalar no está definido en ```R```, pero es sencillo crear una función que nos lo calcule

```{r prodEsc}
productoEscalar = function(x,y){
  if(length(x) == length(y)){
    sum(x*y)
  }else{
    print("ERROR: No se puede calcular el producto escalar de estos dos vectores porque no son de la misma dimensión")
  }
}
```

Simplemente, lo que hace la función anterior es calcular el producto escalar de dos vectores, siempre y cuando estos tengan la misma dimensión

Si no, salta un mensaje explicando el error cometido

```{r ejem1}
x = c(0,3,-1,3,5)
y = c(1,2,3,-1,0)
productoEscalar(x,y)
```

### Norma euclídea
Para calcular la norma euclídea de un vector, utilizamos la función **Norm()**

```{r norma}
library(pracma)
x = c(1,2,0,3,-1,1)
Norm(x)
```

### Distancia euclídea entre dos puntos
La distancia entre dos puntos $x$, $y$, se define como la norma del vector $\vec{xy}$, es decir $\text{d}(x,y) = \Vert x -y \Vert$. Para calcularla, definimos la función **distancia()** del siguiente modo:

```{r distancia}
distancia = function(x,y){
  if(length(x) == length(y)){
    Norm(x-y)
  }else{
    print("Error: no se puede calcular la distancia si ambos punto son de distinta dimensión")
  }
}

x = c(0,3,-1,3,5)
y = c(1,2,3,-1,0)
distancia(x,y)
```

Simplemente, lo que hace la función anterior es calcular la distancia Euclídea entre dos puntos, siempre y cuando estos tengan la misma dimensión.

Si no, salta un mensaje explicando el error cometido


### Ángulo entre dos vectores en R
Si queremos calcular el ángulo entre dos vectores, debemos definir nosotros mismos la función

```{r angulo}
angleRad = function(x,y){
  if(length(x) == length(y)){
    acos(productoEscalar(x,y) / (Norm(x)*Norm(y)))
  }else{
    print("Error: no se puede calcular el ángulo entre ambos vectores, pues son de distinta dimensión")
  }
}
```


### Proyección ortogonal

```{r proyOrt}
proyeccionOrt = function(v,u){
  if(length(v) == length(u)){
    productoEscalar(v,u) / (Norm(u)^2) * u
  }else{
    print("Error: no se puede obtener la proyección ortogonal de v sobre u, no son de la misma dimensión")
  }
}

u = c(3,1)
v = c(1,2)
proyeccionOrt(v,u)
proyeccionOrt(u,v)
```

### Producto vectorial

```{r prodVec}
productoVectorial = function(u,v){
  if(length(u) == length(v) & length(u) == 3){
    c(u[2]*v[3] - u[3]*v[2], u[3]*v[1] - u[1]*v[3], u[1]*v[2] - u[2]*v[1])
  }else{
    print("Error: Los vectores no son de la misma dimensión, o son de dimensión no 3")
  }
}

x = c(1,2,3)
y = c(0,-1,1)
productoVectorial(x,y)
```

### Producto mixto

```{r prodMix}
productoMixto = function(u,v,w){
  if(length(u) == length(v) & length(u) == length(w) & length(u) == 3){
    #productoEscalar(u, productoVectorial(v,w)) es lo mismo
    det(rbind(x,y,z))
  }else{
    print("No se cumplen las condiciones para poder realizar el cálculo")
  }
}

x = c(1,2,3)
y = c(0,-1,1)
z = c(2,0,-3)
productoMixto(x,y,z)
```


